

# Juan David Rincón

## CIENTÍFICO DE DATOS

Soy Físico de la Universidad de Antioquia con Maestría en Física del Centro de Investigación y Estudios Avanzados de México. A lo largo de mi carrera he adquirido experiencia y conocimientos en análisis de datos, estadística, visualización de datos e investigación tanto en el ámbito académico como en la industria. Me enfoco en alcanzar objetivos propuestos, me considero una persona proactiva, eficiente y creativa. Además, tengo habilidades para trabajar de manera efectiva en equipo.

#### **CONTACTO**

jdrincone@gmail.com

(+57) 300-364-8095

https://jdrincone.github.io/Portafolio/

https://www.linkedin.com/in/jdrincone/

## HABILIDADES TÉCNICAS

Python

SQL

**Pandas** 



Excel



Power BI







Spark

#### **IDIOMAS**

- Español Nativo
- Inglés Nivel B1

#### REFERENCIAS

#### Juan Sebastián Arias

Ingeniero de Datos, Ventura Travel

**Teléfono** (+57) 320-300-9817

Email: sebasarias1107@gmail.com

#### Valentina Soto Cachón

Analista de Datos, Quipux

Teléfono (+57) 320-329-5059

Email: valentina.soto@quipux.com

#### EXPERIENCIA LABORAL

## Analista de Datos

Quipux, Marzo 2021 - Presente

- Creación de modelos de segmentación.
- Aplicación de modelos estadísticos para detección de anomalías.
- Manejo de datos estructurados.
- Exploración, depuración y análisis de información utilizando la librería Pandas.
- Generación de reportes utilizando Python.
- Creación de tableros en Power BI para visualizar métricas de las hases de datos
- Desarrollo de códigos de automatización de extracciones de bases de datos y S3 en Python.
- · Generación de reportes pdf en Python.
- Definición y monitoreo de indicadores de desempeño.

# Profesor de Física y Matemáticas

Independiente, Julio 2011 - Presente

- · Cursos en Física: mecánica, campos, ondas, medios continuos, fluidos, termodinámica, mecánica cuántica, física moderna, física teórica y teoría cuántica de campos en espacio-tiempo curvo.
- Cursos en Matemáticas: cálculo diferencial, integral y en varias variables, cálculo vectorial, matemáticas especiales, ecuaciones diferenciales, álgebra lineal, estadística y probabilidad.
- Cursos en cómputo: Python, Mathematica y Matlab. Contenido de cursos en el siguiente repositorio: github.com/jdrincone/cursos

## FORMACIÓN ACADÉMICA

## Master en Física

Centro de Investigación y de Estudios Avanzados del Politécnico Nacional, México. 2017 - 2019

# 💙 Pregrado en Física

Universidad de Antioquia, Colombia. 2012 - 2017

#### **CURSOS**

Métodos Computacionales en Estadística. Escuela de Ingenieros de Antioquia.

Diplomado en Artificial Intelligence and Deep Learning. Universidad Nacional de Colombia.

Certificación Data Science Junior. Acámica.

Diplomado en Data Science and Machine Learning.

Universidad Nacional de Colombia.